【裁判字號】    98,整抗,6
【裁判日期】    990422
【裁判案由】    公司重整
【裁判全文】
臺灣板橋地方法院民事裁定               98年度整抗字第6號
抗  告  人  兆豐國際商業銀行股份有限公司
法定代理人  甲○○
抗  告  人  台新國際商業銀行股份有限公司
法定代理人  戊○○
抗  告  人  板信商業銀行股份有限公司
法定代理人  丁○○
上  一  人
代  理  人  丙○○
相  對  人  精碟科技股份有限公司
法定代理人  乙○○
上列抗告人聲請重整及緊急處分事件，對於中華民國98年8 月28
日本院98年度整字第3號、98年度整聲字第3號裁定提起抗告，本
院裁定如下：
    主     文
原裁定廢棄。
    理     由
一、抗告意旨略以：原裁定所稱甲前案（本院97年度整字第2 號
    ），固經本院駁回相對人精碟科技股份有限公司（下稱精碟
    公司）之聲請，惟精碟公司提出抗告後，業經本院於民國98
    年3 月20日以98年度整抗字第1 號裁定廢棄原駁回重整聲請
    之裁定，發回本院98年度整更字第1 號審理，嗣經精碟公司
    於98年5 月26日撤回重整聲請而終結，並無原裁定所稱「裁
    定駁回其聲請確定」之情。又截至目前為止，關於精碟公司
    之重整事件，亦無任何其他「法院裁定駁回重整確定或准予
    重整確定」之情事。再依公司法第282 條之規定，公司重整
    事件中，公司、股東、債權人各自皆有獨立之聲請權，故法
    院尚不能因公司大股東已提出重整之聲請尚在審理中，即剝
    奪公司與債權人依法之聲請權。爰聲明請求廢棄原裁定、准
    予精碟公司重整，並於重整之准駁裁定前，為緊急處分之裁
    定。
二、按確定之終局判決中就有關訴訟標的之判斷，為規範當事人
    間法律關係之基準，嗣後同一事項於訴訟中再起爭執時，當
    事人不得為與該確定判決意旨相反之主張，法院亦不得為與
    該確定判決意旨相反之判斷，此係民事訴訟制度為終局地解
    決民事紛爭，而賦予確定終局判決之既判力，其作用在於禁
    止重行起訴，以避免一案數判及裁判牴觸，並能節省當事人
    及法院之勞費。惟非訟事件乃國家為保護人民私法上之權益
    ，對私權關係之創設、變更、消滅，依當事人之聲請或職權
    所為之必要性干預或預防，以免日後發生危害，其性質並無
    爭訟性，裁判僅有形成力，非就當事人間之法律關係為實體
    之判斷，亦不生確定私法上權利之效力，故非訟事件之裁定
    並無既判力，尚不發生民事訴訟程序上一事不再理之問題，
    此觀非訟事件法無類似民事訴訟法第253 條及第400 條第1
    項之規定，亦無得準用之規定自明。故非訟事件經裁定確定
    後，倘無內容不能實現情事，固無再行聲請裁定之必要；然
    非訟事件經有聲請權之人提出聲請後，其聲請之內容於法院
    之裁定確定前既未經實現，其他依法有聲請權之人自得追加
    提出聲請，並無重複聲請之問題。
三、經查，原審裁定以相對人前已以本院97年度整字第2 號事件
    （下稱甲前案）聲請公司重整，經本院裁定駁回其聲請確定
    ，嗣後相對人公司之股東呂燕清等再以本院98年度整字第1
    號案件（下稱乙前案）聲請公司重整，復經本院裁定駁回其
    聲請，由相對人公司之股東提起抗告中。相對人復再以本院
    98年度整字第2號案件（下稱丙前案）聲請公司重整，經本
    院以欠缺權利保護之必要予以裁定駁回，是抗告人於甲前案
    、乙前案及丙前案裁定駁回精碟公司重整之聲請後，旋即提
    出本件之聲請，前案及本案所提之時間相續，聲請重整之對
    象公司同一，精碟公司財務狀況又無明顯重大之變化，抗告
    人就同一公司重複聲請法院為重整之裁定尚無必要，駁回抗
    告人之聲請。惟查：
  (一)相對人前以甲前案聲請公司重整，經本院於98年2 月2 日以
    裁定駁回後，已於法定期間內提起抗告，復經本院98年度整
    抗字第1號廢棄原裁定，該聲請案件經發回更審（即98年度
    整抗字第1號）後，由相對人撤回聲請而告終結在案，是本
    院於甲前案所為之駁回重整聲請之裁定業經廢棄並未確定，
    原審裁定認甲前案之聲請業經本院駁回並確定在案，與事實
    自有未合。是相對人於甲前案提出之重整聲請既非經裁判而
    終結，抗告人嗣後提出本件重整之聲請，即無是否重複之問
    題。
  (二)相對人之股東呂燕清等前依公司法第282 條第1 項第1 款之
    規定，以乙前案提起重整之聲請，經本院於98年8 月11 日
    以裁定駁回重整聲請後，現已提起抗告中，而相對人以丙前
    案提出聲請遭裁定駁回後，亦經提起抗告，是乙前案及丙前
    案之裁定皆尚未確定，故本件聲請重整，並無法院前已為裁
    定並確定之情事。依前揭說明，除乙前案之聲請內容經法院
    裁定准許確定之情形外，抗告人尚非不得依公司法第282 條
    第1項第2款之規定向本院追加提出重整之聲請。
四、綜上所述，本件抗告人依公司法第282 條第1 項第2 款規定
    追加提出本件重整之聲請，並無重複聲請之問題，原裁定駁
    回其重整聲請及緊急處分之聲請，尚有未洽。抗告意旨指摘
    原裁定不當，求予廢棄，為有理由，應由本院將原裁定廢棄
    ，發回原審更為適當之處理。
五、據上論結，本件抗告為有理由，爰依非訟事件法第46條，民
    事訴訟法第492 條，裁定如主文。
中    華    民    國    99    年    4    月    22     日
              民事第三庭    審判長法  官  朱耀平
                                  法  官  吳金芳
                                  法  官  張紫能
正本係照原本作成。
如不服本裁定，僅得於收受本裁定正本送達後10日內，以適用法
規顯有錯誤為理由，向本院提出再抗告狀，（須附繕本一份及繳
納再抗告裁判費新台幣1,000元），經本院許可後紿可再抗告。
中    華    民    國    99    年    4    月    22     日
                                  書記官  蔡佳容

司法院資訊處製作；財團法人民間司法改革基金會備份。
